臺灣高雄地方法院民事判決　　　　　 110年度雄小字第3400號
原　　　告　成功山水大廈管理委員會

法定代理人　洪春菊　
被　　　告　陳王淑慧

　　　　　　陳黎芳　
上列當事人間損害賠償事件，本院民國110 年12月13日辯論終結
，判決如下：
    主  文
原告之訴及假執行之聲請均駁回。
訴訟費用新臺幣1,110元由原告負擔。
    事實及理由
一、原告主張：被告陳黎芳為原告管理大樓之區分所有權人，被
    告陳王淑慧為其母親，並擔任原告前時任主任委員，訴請訴
    外人即區分所有權人許貴婷給付短繳管理費新臺幣( 下同)
    99,000元訴訟，經本院民國109 年雄小字第1510號受理在案
     (下稱系爭前案) ，惟被告陳王淑慧未經授權，逕自與許貴
    婷以7,200 元成立調解( 下稱系爭調解筆錄) ，致生損害於
    原告。又被告陳黎芳明知被告陳王淑慧債信不良仍同亦代表
    其參選擔任主任委員，故應負連帶賠償責任。爰依民法第54
    4 條、侵權行為法律關係及公寓大廈管理條例規定提起本件
    訴訟。並聲明：被告應連帶給付原告91,800元及自起訴狀繕
    本送達翌日起至清償日止按週年利率百分之5 計算之利息。
二、被告則以：原告管理費收取標準為住家每坪30元，公司每坪
    50元，與許貴婷成立系爭調解內容並未生損害於原告，係依
    照108 年12月11日區分所權人會議收取。另被告陳黎芳沒有
    參與系爭前案及系爭調解內容等詞置辯。並聲明：原告之訴
    駁回。
三、兩造不爭執事項
  ㈠被告陳王淑慧前為原告主任委員，代理原告訴請住戶許貴婷
    給付管理費，並成立系爭調解筆錄。
  ㈡管理費收取標準為住家每坪30元，公司每坪50元。
四、兩造爭執事項
  ㈠原告是否因系爭調解受有損害? 如有，請求被告陳王淑慧賠
    償有無理由? 金額若干?
  ㈡原告請求被告陳黎芳連帶賠償有無理由?
五、得心證之理由
  ㈠原告未系爭調解筆錄受有損害，請求被告陳王淑慧賠償無理
    由：
    按受任人因處理委任事務有過失，或因逾越權限之行為所生
    之損害，對於委任人應負賠償之責；因故意或過失，不法侵
    害他人之權利者，負損害賠償責任，民法第544 條、184 條
    第1 項前段分別定有明文。是依上引規定，須有損害發生，
    始須負賠償責任。本件原告前開主張為被告所否認。經查：
  ⒈被告陳王淑慧前為原告時任主任委員，代理原告主張許貴婷
    應全以公司管理費收取標準計價，卻以部分公司部分住家計
    價繳付，故短付104 年6 月至108 年12月管理費共99,000元
    ，訴請給付，經系爭前案受理在案，嗣成立系爭調解筆錄等
    節，為兩造所不爭執，業據本院依職權調閱系爭前案全卷核
    閱無訛。
  ⒉本件被告陳王淑慧於系爭前案訴訟期間擔任主任委員，受任
    處理大樓公共事務，如故意或過失致有損害發生，揆前引規
    定應負賠償之責。本件原告固主張因系爭調解筆錄受有91,8
    00元損害。惟原告係以系爭前案起訴金額與系爭調解筆錄差
    額為計算基準，然許貴婷實際上是否短付管理費或短付金額
    若干，尚需依照規約及實際使用情況與其它客觀事證認定，
    非原告主張金額即當然等於許貴婷短付之金額。原告管理費
    收取標準為住家每坪30元，公司每坪50元乙情為兩造所不爭
    執。原告亦自陳：之前有住辦分開收費情形，但不知道原因
    為何，因為規約沒有規定，故有短收的才會提出訴訟追討等
    語，並參酌系爭前案提出之繳費單及收據，可見向來確係有
    將同一建號建物不同使用方式分別計收管理費之收費方式。
    108 年12月11日區分所有權人大會約定住家每坪30元，公司
    每坪50元，然未決議同一建號建物須採用同一收費標準，此
    見規約甚明( 見系爭前案卷第127 頁) 。原告先前既有分別
    計收管理費之情況，且行之有年，又每年管理委員均會有數
    次核對管理費收入之行為，均未就此繳費方式提出質疑。是
    故被告辯稱可依照不同使用方式分別計收管理費等情，要屬
    可採。原告雖又主張另案110 年度雄小字第1275號獲勝訴判
    決等語，惟另案認定依法對本件不生拘束力，附此敘明。
  ⒊管理費之收取可依不同使用方式分別計費，已如前述。再依
    許貴婷於系爭前案提出之房屋稅繳款書計算，可見其住家比
    例為0.8333，營業比例為0.1669( 見系爭前案卷第185 頁)
    ，據此計算許貴婷每月應繳管理費應為3,400 元【( 總坪數
    102 坪*0.8333 ＝住家85坪，85坪*30 元＝2,550 元) +(總
    坪數102 坪*0.1669 ＝公司17坪，17坪*50 元＝850 元) ＝
    3,400 元】，許貴婷於104 年6 月至109 年2 月之管理費係
    繳納每月3,300 元，每月短付100 元，上開期間57個月共短
    付5,700 元，以系爭前案聲明加計起訴狀繕本送達許貴婷翌
    日即109 年4 月7 日起至系爭調解筆錄作成並當日給付之日
    即109 年12月25日止，按週年利率百分之10計算之利息後，
    亦未逾系爭調解筆錄成立金額7,200 元，故難認系爭調解筆
    錄成立有損害原告之權利。
  ㈡原告時任主任委員為被告陳王淑慧，原告請求被告陳黎芳連
    帶賠償無理由：
    被告陳王淑慧代表原告與許貴婷成立系爭調解筆錄未損害原
    告權利，已如前述，則原告請求連帶賠償自無理由。再者，
    原告未說明及證明被告陳黎芳有依民法第272 條應負連帶債
    務之情事，復未證明被告陳黎芳有何參與系爭前案和解之情
    事，故原告請求被告陳黎芳連帶賠償，顯屬無稽。又被告陳
    王淑慧縱有債信不良情事，依規約第10條約定，亦僅係其是
    否當然解任，不生被告陳黎芳英賠償之情事。
六、從而，原告請求被告連帶給付91,800元及自起訴狀繕本送達
    翌日起至清償日止按週年利率百分之5 計算之利息，為無理
    由，應予駁回。至於原告假執行之聲請，因原告其餘之訴遭
    駁回而失所附麗，應併駁回之。
七、至兩造其餘之攻擊防禦方法及未經援用之證據，經本院斟酌
    後，認為均不足以影響本判決之結果，自無逐一詳予論駁之
    必要，併此敘明。
八、訴訟費用負擔之依據：民事訴訟法第78條。本件訴訟費用額
    ，依職權確定如主文所示金額。
中    華    民    國   110    年    12    月    30    日
                  高雄簡易庭  法      官  楊詠惠
以上正本係照原本作成。
民事訴訟法第436 條之24第2 項：對於本判決之上訴，非以違背
法令為理由，不得為之。
如對本判決上訴，須於判決送達後20日內向本院提出上訴狀，並
須表明原判決所違背之法令及其具體內容與依訴訟資料可認為原
判決有違背法令之理由。
中    華    民    國   110    年    12    月    30    日
                              書  記  官  蔡佩珊